臺灣新北地方法院民事裁定　　　　　　110年度重訴字第385號
原　　　告　陳國治　
　　　　　　陳家妤　
　　　　　　陳麗玉　
　　　　　　陳麗卿　
共　　　同
訴訟代理人　許博凱律師
追加原告　　李陳照子
　　　　　　陳廖振東

　　　　　　陳季秋　
　
被　　　告　陳富　　

訴訟代理人　吳弘鵬律師
　　　　　　蔡佩蓉律師
上列當事人間請求返還不當得利等事件，原告陳國治、陳家妤、
陳麗玉、陳麗卿聲請追加李陳照子、陳廖振東、陳季秋為原告，
本院裁定如下：
     主  文
李陳照子、陳廖振東、陳季秋應於本裁定送達後7 日內追加為原
告，逾期未追加者，視為已一同起訴。
    理  由
一、按訴訟標的對於數人必須合一確定而應共同起訴，如其中一
    人或數人拒絕同為原告而無正當理由者，法院得依原告聲請
    ，以裁定命該未起訴之人於一定期間內追加為原告；逾期未
    追加者，視為已一同起訴；民事訴訟法第56條之1 第1 項定
    有明文。此係因訴訟標的對於數人必須合一確定而應共同起
    訴者，該數人未共同起訴，其當事人適格即有欠缺，故其中
    一人或數人拒絕同為原告，將使其他人亦無法以訴訟伸張或
    防衛其權利，自有未宜。為解決固有必要共同訴訟當事人適
    格之問題，乃明文規定法院得依聲請裁定命無正當理由而拒
    絕共同起訴之人追加為原告或擬制其為原告；至於拒絕同為
    原告是否有正當理由，則應由法院斟酌原告起訴是否為伸張
    或防衛權利所必要等情形決定之（最高法院93年度台抗字第
    403 號、106 年度台抗字第1200號裁定意旨參照）。次按公
    同共有之債權人起訴請求債務人履行債務，係公同共有債權
    之權利行使，非屬回復公同共有債權之請求，並無民法第82
    1 條規定之準用，應依民法第831 條準用第828 條第3 項規
    定，除法律另有規定外，須得其他公同共有人之同意，或由
    公同共有人全體為原告，其當事人之適格始無欠缺（最高法
    院106 年度台上字第139 號、104 年度台上字第481 號判決
    及104 年度第三次民事庭會議決議參照）。
二、查原告及李陳照子、陳廖振東、陳季秋均為訴外人廖發之繼
    承人，且原告主張被告於民國108 年9 月10日至109 年1 月
    16日陸續盜領廖發之存款，已構成不當得利及侵權行為，應
    將盜領之存款返還廖發。嗣廖發於108 年10月15日死亡，原
    告主張其等已繼承此存款返還請求權，而請求被告將其盜領
    之存款返還原告及其他全體繼承人。核原告請求應屬行使公
    同共有債權之行為，應由全體繼承人共同起訴，其當事人之
    適格始無欠缺。而李陳照子、陳廖振東、陳季秋經本院依民
    事訴訟法第56條之1 第2 項規定通知其等就是否裁定命追加
    為原告到庭或具狀表示意見後，均未提出不追加為原告之正
    當理由。爰依民事訟法第56條之1 第1 項規定，裁定命李陳
    照子、陳廖振東、陳季秋於收受本裁定之日起7 日內追加為
    原告，逾期未追加，視為已一同起訴。
中    華    民    國   110    年    11    月    3     日
                  民事第四庭    法  官  林琮欽
以上正本證明與原本無異
如不服本裁定，得於收受裁定正本後10日內向本院提出抗告狀，
並繳納抗告裁判費新臺幣1000元整。
中    華    民    國   110    年    11    月    4     日
                                書記官  陳威同